Funciones en R

En R las funciones realizan diversos procedimientos, en donde se convierten las entradas en resultados.
Las partes de una funcion de R son:

1. Entradas o argumentos: Sirven para ingresar informacion necesaria para realizar el procedimiento de la 
funcion. Los argumentos son opcionales, por lo que pueden estar vacios y a la espera que el usuario 
ingrese valores o pueda tener valores por defecto. 

2. Cuerpo: esta formado por un conjunto de instrucciones que transforman las entradas en las salidas 
deseadas. Si el cuerpo de la funcion esta formado por varias instrucciones deben ir entre llaves. 

3. Salida: Son los resultados de la funcion. Toda funcion debe tener al menos un resultado.  

La estructura general de una funcion en R es:

```{r}

nombre_de_funcion <- function(par1, par2, ...) {
  cuerpo
  cuerpo
  cuerpo
  cuerpo
  return(resultado)
}

```

Ejemplo de una funcion:

```{r}

coseno <- function(w = 1, min = -2 * pi, max = 2 * pi) {
    x <- seq(-2 * pi, 2 * pi, length = 200)
    plot(x, cos(w * x), type = "l")
}

```

Llamada a la funcion 

```{r}
coseno(w = 8, min = -9 * pi)

```

-- Argumentos

Los argumentos de una funcion son una serie de valores que pasan a la funcion, de modo que ciertas variables dentro de estas posean diferentes valores en cada llamada a la funcion. 

```{r}
nombre <- function(argumentos) {
  operaciones
}
```

-- Argumentos por valor

Es una funcion que envia un objeto, modificando dentro el objeto pero no cambia por fuera. 

```{r}
matriz <- matrix(data=1:20, nrow=4, ncol=5, byrow=FALSE)

matrizf<-function(parametro matriz){
  
  print(matriz)
}

matrizf(matriz)
```

FAMILIA APPLY

Es usada para aplicar una funcion a cada elemento de una estructura de datos. Es usada para aplicar funciones en matrices, data frames, arrays y listas. 

-- lapply

Es un caso especial de apply(), usado para aplicar funciones a todos los elementos de una lista. La l de su nombre se refiere precisamente a lista, siempre devolvera una lista como resultado. 

La estructura de la funcion es:

```{r}
lapply(X, FUN)
```

Donde:
X es una lista o un objeto coercinable a una lista
FUN es la funcion a aplicar. 

Ejemplo:

```{r}
mi_vector <- 6:12

resultado <- NULL

resultado <- lapply(mi_vector, sqrt)

resultado
```

Con este ejemplo, podemos hacer las iteraciones de un for, utilizando la funcion sqrt para ir sacando los valores de raiz cuadrada de cada uno de los elementos del vector.


Sapply

Aplica a una funcion a un vectoro o lista y devuelve un vector o una matriz. La funcion tiene la siguiente estructura:

```{r}
sapply(X,   # Vector, lista o expresion 
       FUN, # Funcion a aplicar
       ..., # Argumentos adicionales 
       simplify = TRUE,  # Si es falso retorna una lista. 
       USE.NAMES = TRUE) # Verdadero si X es un caracter. 
```

Ejemplo

```{r}
sapply(c(3, 5, 7), exp)

Y como salida muestra:

20.08554 148.41316 1096.63316
  

```

Vapply

Devuelve un vector con la longitud que tiene cada una de las listas introducidas como parametro.

```{r}
x <- list(A = 1, B = 1:3, C = 1:7)
vapply(x, FUN = length, FUN.VALUE = 0L)
```

