---
title: "R Notebook"
name: "Hebert Rafael Reyes Portillo"
carnet: "999006801"
output: html_notebook
---
#Cargar un archivo CSV

```{r}
library(tidyverse)
primary_results_dataset <- read_csv("primary_results.csv",show_col_types = FALSE)
print(primary_results_dataset)
```
#1 Filtrar todos los votos del estado de Florida

```{r}
filter(primary_results_dataset,state=="Florida")
```

#2 Utilizar los operadores logicos segun:

#2.1 Filtrar votos para los candidatos Hilary Clinton o Donald Trump

```{r}
filter(primary_results_dataset,candidate=="Hillary Clinton" | candidate=="Donald Trump")
```

#2.2 Filtrar votos para el partido Demócrata y el condado Shelby

```{r}
filter(primary_results_dataset,party=="Democrat" & county=="Shelby")
```

#2.3 Filtrar votos para el estado de Alabama y que la cantidad de votos sea mayor a 15000. 

```{r}
filter(primary_results_dataset, state=="Alabama" & votes > 15000)
```

#3 Utilice la función select y arrange para el siguiente filtrado:

#3.1 Filtrar votos para el estado de Texas y el condado Denton, seleccionando únicamente las columnas party, candidate, votes, luego ordene de forma descendente por la columna votes.

```{r}
arrange(select(filter(primary_results_dataset, state=="Texas" & county == "Denton"), party, candidate, votes), desc(votes))
```

#4 Utilice el verbo mutate y arrange para el siguiente filtrado:

#4.1 Filtrar por el partido Republicano, que el candidato sea Ted Cruz en el estado de Alaska, luego agregue una columna que se llame vote_count que sea la división de
#votes por fraction_votes (votes/fraction_votes), finalmente ordene de forma
#descendente por vote_count.

```{r}
arrange(mutate(filter(primary_results_dataset,   candidate=="Ted Cruz" & party == "Republican" & state=="Alaska"), vote_count=votes/fraction_votes),desc(vote_count))
```


